【裁判字號】    97,審易,1794
【裁判日期】    980417
【裁判案由】    竊盜
【裁判全文】
臺灣高雄地方法院刑事判決            97年度審易字第1794號
公  訴  人  臺灣高雄地方法院檢察署檢察官
被      告  龔保峰
                    (現於臺灣屏東監獄竹田分監）
上列被告因竊盜案件，經檢察官提起公訴（97年度偵字第21668
號），被告於本院準備程序進行中，就被訴犯罪事實為有罪之陳
述，經本院告知簡式審判程序意旨，並聽取公訴人及被告之意見
後，裁定依簡式審判程序審理，判決如下：
    主  文
龔保峰犯攜帶兇器竊盜罪，累犯，處有期徒刑拾月。
    事  實
一、龔保峰基於意圖為自己不法所有之犯意，於民國97年7 月14
    日中午某時許，騎乘JTZ-751 號重型機車，攜帶客觀上具有
    危險性足供兇器使用之剪刀1 支（未扣案），前往高雄縣林
    園鄉○○村○○○路125 號「創世紀大樓」，該大樓日間並
    未關門，龔保峰因而直接進入該大樓，在該大樓公共區域之
    第5 、6 、8 、11樓層樓梯間處，持上開剪刀剪斷消防水管
    ，以竊取該大樓住戶共有之消防用銅製噴水器共計5 個，得
    手後，持往不知情之陳育珠所經營之「阿珠資源回收場」變
    賣，得款新臺幣（下同）650 元，供己花用殆盡。嗣於97年
    7 月14日7 時許，經該大樓住戶發現原本連接在消防水管上
    之銅製噴水器遭竊，向該大樓主任委員陳萬清反應，而報警
    處理查獲上情。
二、案經創世紀大樓訴由高雄縣政府警察局林園分局報請臺灣高
    雄地方法院檢察署檢察官偵查起訴。
    理  由
一、被告龔保峰所犯係死刑、無期徒刑、最輕本刑為3 年以上有
    期徒刑以外之罪，其於審判程序就前揭被訴事實為有罪之陳
    述，經告知簡式審判程序之旨，並聽取其與公訴人之意見後
    ，認無不得或不宜改依簡式審判程序進行之處，爰依刑事訴
    訟法第273 條之1 第1 項之規定，裁定依簡式審判程序審理
    。
二、上開事實，業據被告於警詢、本院審理時坦承不諱（見偵卷
    第5-6 頁、院卷第69頁以下），核與證人即資源回收場之陳
    育珠、證人即該大樓主委陳萬清分別於警詢、偵訊中之證述
    情節相符，並有收受物品、舊貨登記表影本1 紙、現場照片
    4 張（見偵卷第13-15 頁）在卷可稽，足認被告前開自白核
    與事實相符，可採為認定犯罪之證據。本案事證明確，被告
    上開加重竊盜犯行，應依法論處。
三、按刑法第321 條第1 項第3 款之攜帶兇器竊盜罪，係以行為
    人攜帶兇器竊盜為其加重條件，此所謂兇器，其種類並無限
    制，凡客觀上足對人之生命、身體、安全構成威脅，具有危
    險性之兇器均屬之，且祇須行竊時攜帶此種具有危險性之兇
    器為已足，並不以攜帶之初有行兇之意圖為必要（最高法院
    79年臺上字第5253號判例意旨參照）。經查，本件被告執犯
    本案之剪刀1 支，既足供作為剪斷消防水管使用，顯見該物
    實屬銳利，而在客觀上足對人之生命、身體、安全構成威脅
    ，具有危險性，可供兇器使用，是故核被告所為，乃係犯刑
    法第321 條第1 項第3 款之攜帶兇器竊盜罪。被告在「創世
    紀大樓」第5 、6 、8 、11樓之公共區域數層樓梯間，竊得
    上開連接消防水管之銅製噴水器共5 個，係於密切接近之時
    間、地點實施相同犯行，侵害同一法益，依一般社會健全觀
    念，其行為難以強行分開，在刑法評價上，以視為數個舉動
    之接續施行，論為包括之一行為予以評價，始為適當，故為
    接續犯之一罪。被告於95年間因竊盜、施用毒品等案件，分
    經本院95年度易字第829 號、95年度訴字第1689號判處有期
    徒刑1 年8 月、8 月、3 月確定，嗣以96年度聲減字第2924
    號裁定減刑並定應執行有期徒刑2 年確定，於97年3 月16日
    縮刑期滿執行完畢乙節，有臺灣高等法院被告前案紀錄表在
    卷可稽，其受有期徒刑執行完畢，5 年內故意再犯本件最重
    本刑為有期徒刑以上之罪，為累犯，應依刑法第47條第1 項
    規定，加重其刑。本院審酌被告有多次竊盜前科，素行非佳
    ，業如前述，竟不知悔改，為貪圖不法利益，再為本案竊盜
    犯行，侵害財產權及社會治安，所為實不足取，雖竊取連接
    消防水管之銅製噴水器5 個，價值不高，但易造成大眾消防
    災難之危險，且迄今未賠償被害人之損失，惟念其犯後坦承
    犯行，尚有悔意，暨其犯罪動機、目的、生活狀況等一切具
    體情狀，量刑如主文所示之刑，以資懲儆。
四、至公訴檢察官雖具體求刑，認應量處被告有期徒刑1 年，然
    本院審酌上情，認被告以量處如主文所示之刑為適當，檢察
    官求處之刑尚嫌過重，併此敘明。另檢察官並請求宣告被告
    強制工作乙節，按保安處分係對受處分人將來之危險性所為
    拘束其身體、自由等之處置，以達教化與治療之目的，為刑
    罰之補充制度，自須本諸法治國家保障人權之原理及刑法之
    保護作用，其法律規定之內容，應受比例原則之規範，使保
    安處分之宣告，與行為人所為行為之嚴重性、行為人所表現
    之危險性，及對於行為人未來行為之期待性相當；且竊盜犯
    贓物犯保安處分條例第2 條第4 項乃規定，應執行之刑未達
    1 年以上者不適用本條例。經查，本院審酌被告竊盜之犯罪
    情節及所竊財物價值非鉅等情，認應以量處如主文所示之刑
    即足生警惕與懲戒之效，是既未達有期徒刑1 年以上，揆諸
    首揭規定及說明，依法尚不得宣告強制工作，附此敘明。末
    ，本件被告持以竊盜之剪刀1 把，既未扣案，所在不明，且
    無證據證明現尚存在，為免執行之困難，爰不宣告沒收之。
據上論斷，應依刑事訴訟法刑事訴訟法第273 條之1 第1 項、第
299 條第1 項前段，刑法第321 條第1 項第3 款、第47條第1 項
，判決如主文。
本案經檢察官吳正中到庭執行職務。
中    華    民    國    98    年    4     月    17    日
                  刑事第十庭  法  官  吳金芳
以上正本證明與原本無異。
如不服本判決，應於收受本判決後10日內向本院提出上訴書狀，
其未具體敘述理由者，應於上訴期間屆滿後20日內，向本院補提
上訴理由書狀（須按他造當事人之人數附繕本，勿逕送上級法院
）。
中    華    民    國    98    年    4     月    21    日
                              書記官  許珈綺
附錄本判決論罪科刑法條：
中華民國刑法第321條
（加重竊盜罪）
犯竊盜罪而有左列情形之一者，處 6 月以上、 5 年以下有期徒
刑：
一、於夜間侵入住宅或有人居住之建築物、船艦或隱匿其內而犯
    之者。
二、毀越門扇、牆垣或其他安全設備而犯之者。
三、攜帶兇器而犯之者。
四、結夥三人以上而犯之者。
五、乘火災、水災或其他災害之際而犯之者。
六、在車站或埠頭而犯之者。
前項之未遂犯罰之。


司法院資訊處製作；財團法人民間司法改革基金會備份。
